Images des répertoires du notaire Louis François de Saint-Paul pour l'étude XIX
Archives nationales de France
Images de répertoires du notaire Louis François de Saint-Paul pour l'étude XIX
20 août 1768 - 13 mars 1783
MC/RE/XIX/4 - MC/RE/XIX/5
Etude XIX; Saint-Paul, Louis-François de
2 registres
Archives nationales de France
Minutes et répertoires: la loi 2008-696 du 15 juillet 2008 relative aux archives a fixé à 75 ans à compter de la date de l'acte, ou à 25 ans à compter de la date du décès de l'intéressé si ce délai est plus bref, le délai de communication des minutes et répertoires des notaires; ce délai est porté à 100 ans à compter de la date de l'acte si le document se rapporte à un mineur (code du Patrimoine, articles L213-2, 4e d et 5e).
Autres documents de l'étude (dossiers de clients, comptabilité...): s'agissant d'archives privées, ces documents sont communicables selon les modalités fixées par le déposant ou le donateur.
Certains documents ne sont pas accessibles sous leur forme originale en raison de leur mauvais état de conservation.
Répertoires entrés aux Archives nationales en 1950
Images des répertoires de l'étude XIX
Archives de l'étude XIX
répertoire d'officier public ministériel
- Répertoire des titres nouvels pour la période du 6 septembre 1768 au 18 mars 1774, 6 septembre 1768 - 18 mars 1774; MC/RE/XIX/4; Ce répertoire comporte 18 feuillets et fait partie d'un registre de 307 feuillets de papier manuscrits, hauteur 36,5 x largeur 24 cm, paginés à partir du feuillet 93 v° de "Un" à "Quatre cent vingt neuf". Le registre n'est pas en bon état. La reliure est à refaire.
  Registre folioté en 2003 (foliotation non visible à l'écran)
  Le registre contient aussi le répertoire du notaire Charles Louis Quentin pour la période du 23 juillet 1743 au 9 août 1768.
  Le répertoire contient les informations suivantes: 1. numéro de l'acte; 2. noms, prénoms des parties; 3. date du jour.
  répertoire
  - Liste chronologique des titres nouvels pour la période du 6 septembre 1768 au 18 mars 1774, 6 septembre 1768 - 18 mars 1774; 290 r°-293 r°; 4 feuillets
  - "Numéros de tous les titres nouvels ... reçus par Maîtres Quentin et De Saint-Paul ... en exécution de l'édit de décembre 1764", 294 r°-307 v°; 14 feuillets
    Cette liste comporte les informations suivantes: le n° du répertoire (qui correspond au numéro en regard de chaque acte dans le corps du répertoire) et le numéro de liquidation (qui est écrit sur la minute de la constitution de rente).
- Répertoire chronologique pour la période du 20 août 1768 au 13 mars 1783, 20 août 1768 - 13 mars 1783; MC/RE/XIX/5; Un registre de 385 feuillets de papier manuscrits, hauteur 37 x largeur 24,5 cm, paginés de "un" à "Sept Cents Soixante onze" par le commissaire nommé par le département de Paris, le 20 juin 1793. Le registre n'est pas en bon état. La reliure est à refaire. Les feuillets 1, 2 et 383 sont déchirés et volants. Les feuillets 9 à 11, 22, 23 et 383 sont volants. Les feuillets 105, 208, 312, 337, 345, 346 et 378 sont déchirés. Les feuillets 2, 11, 250 et 274 sont tachés.
  Le répertoire contient les informations suivantes: 1. nature de l'acte; 2. nom, prénom, des parties; 3. date du jour.
  - Liste chronologique des actes pour la période du 20 août au 31 décembre 1768, 20 août - 31 décembre 1768; 1 r°-5 v°; 5 feuillets
  - Liste chronologique des actes pour la période du 2 janvier au 31 décembre 1769, 2 janvier - 31 décembre 1769; 6 r°-22 v°; 17 feuillets
  - Liste chronologique des actes pour la période du 2 janvier au 31 décembre 1770, 2 janvier - 31 décembre 1770; 22 v°-44 v°; 23 feuillets
  - Liste chronologique des actes pour la période du 1er janvier au 29 décembre 1771, 1er janvier - 29 décembre 1771; 44 v°-66 r°; 23 feuillets
  - Liste chronologique des actes pour la période du 2 janvier au 30 décembre 1772, 2 janvier - 30 décembre 1772; 66 v°-88 v°; 23 feuillets
  - Liste chronologique des actes pour la période du 4 janvier au 31 décembre 1773, 4 janvier - 31 décembre 1773; 89 r°-116 r°; 28 feuillets
  - Liste chronologique des actes pour la période du 6 janvier au 31 décembre 1774, 6 janvier - 31 décembre 1774; 116 v°-141 v°; 26 feuillets
  - Liste chronologique des actes pour la période du 1er janvier au 30 décembre 1775, 1er janvier - 30 décembre 1775; 142 r°-166 r°; 23 feuillets
  - Liste chronologique des actes pour la période du 1er janvier au 31 décembre 1776, 1er janvier - 31 décembre 1776; 167 r°-195 r°; 29 feuillets
  - Liste chronologique des actes pour la période du 1er janvier au 31 décembre 1777, 1er janvier - 31 décembre 1777; 195 v°-226 r°; 32 feuillets
  - Liste chronologique des actes pour la période du 2 janvier au 31 décembre 1778, 2 janvier - 31 décembre 1778; 226 r°-254 r°; 29 feuillets
  - Liste chronologique des actes pour la période du 2 janvier au 31 décembre 1779, 2 janvier - 31 décembre 1779; 254 v°-285 r°; 32 feuillets
  - Liste chronologique des actes pour la période du 2 janvier au 31 décembre 1780, 2 janvier - 31 décembre 1780; 285 v°-318 v°; 34 feuillets
  - Liste chronologique des actes pour la période du 1er janvier au 31 décembre 1781, 1er janvier - 31 décembre 1781; 319 r°-348 v°; 30 feuillets
  - Liste chronologique des actes pour la période du 2 janvier au 31 décembre 1782, 2 janvier - 31 décembre 1782; 349 r°-378 r°; 30 feuillets
  - Liste chronologique des actes pour la période du 2 janvier au 13 mars 1783, 2 janvier - 13 mars 1783; 379 r°-384 v°; 5 feuillets